臺灣臺中地方法院刑事判決　　　　　　　94年度易字第1708號
公　訴　人　臺灣臺中地方法院檢察署檢察官
被　　　告　乙○○
上列被告因傷害等案件，經檢察官提起公訴（93年度偵續字第
254號），本院合議庭裁定改以簡式審判程序審理，判決如下：
    主    文
乙○○傷害人之身體，處拘役肆拾日，如易科罰金，以佰元折
算壹日。
    犯罪事實
一、乙○○與丙○○因前有嫌隙，丙○○於民國九十三年一月二
    十七日夜間八時許，至乙○○位於台中市○○區○○路一九
    七巷二十三號住處前，乙○○因認丙○○以黑色噴漆噴灑停
    放於門口其友人鄧寶猜及自己之車輛（此部分未據告訴），
    而起爭執，乙○○竟基於妨害丙○○行使權利及傷害之犯意
    ，以徒手將丙○○壓制於地上，一手壓住丙○○頭頸部，另
    一手則壓制其下半身，時間約五分鐘，而以此強暴方式，妨
    害丙○○自由離去之權利，同時因丙○○急欲掙脫，乙○○
    於壓制丙○○之際，致丙○○因而受有右手掌、右小腿挫傷
    瘀血及頸椎損傷合併椎間盤突出等傷害。嗣經鄰人林寶伶報
    警，經警到場處理始將二人帶離現場。
二、案經丙○○訴由臺灣臺中地方法院檢察署檢察官偵查後提起
    公訴。
　　理    由
一、訊據被告乙○○對於上揭犯罪事實坦承不諱，核與證人即告
    訴人丙○○、證人林寶伶證述情節均相符合，此外，復有行
    政院國軍退除役官兵輔導委員會臺中榮民總醫院及中國醫藥
    大學附設醫院診斷證明書各一紙附卷可佐。從而，被告以強
    暴之方式妨害丙○○行使權利及傷害丙○○，事證明確，堪
    以認定，應予依法論科。
二、核被告所為，係犯刑法第三百零四條第一項之強制罪、同法
    第二百七十七條第一項之傷害罪，被告以一強暴行為，同時
    妨害被害人行使權利並傷害被害人，觸犯構成要件不相同之
    罪名，為想像競合犯，應從一重之傷害罪論處。爰審酌被告
    因認被害人丙○○以噴漆毀損其友人及自己之車輛，致減損
    財產之價值，然仍應循合法途徑解決，方為正辦，卻不思此
    圖，反採此激烈手段，違反被害人意願將其壓制於地上長達
    五分鐘，並造成被害人之傷害，仍屬不該，惟念其於本院審
    理時坦認犯罪，且雖因被害人要求之金額過高而無法達成民
    事和解，惟仍願與被害人和解，綜合上情，堪認被告犯後態
    度尚佳等一切情狀，量處如主文所示之刑，並諭知易科罰金
    之折算標準。
據上論斷，應依刑事訴訟法第二百七十三條之一第一項、第二百
九十九條第一項前段，刑法第三百零四條第一項、第二百七十七
條第一項、第五十五條、第四十一條第一項前段，罰金罰鍰提高
標準條例第一條前段、第二條，判決如主文。
本案經檢察官甲○○到庭執行職務。
中　　華　　民　　國　　94　　年　　12　　月　　23　　日
                    刑事第四庭  書記官?郭佳雯
                                法  官  滕治平
上正本證明與原本無異。
如不服本判決，應於送達後十日內向本院提出上訴狀（須附繕
本），上訴於台灣高等法院台中分院。
                                書記官  郭佳雯
中　　華　　民　　國　　94　　年　　12　　月　　23　　日
附錄論罪科刑法條
刑法第二百七十七條
傷害人之身體或健康者，處三年以下有期徒刑、拘役或一千元以
下罰金。
犯前項之罪因而致人於死者，處有期徒刑或七年以上有期徒刑，
致重傷者，處三年以上、十年以下有期徒刑。
